# 请教诸位关于企业的工会账户如何审计

提问人：013291 时间：2017-08-08 17:22:03
企业的工会账户是否需要函证，这个款项是否属于企业，如果属于如何列报呢，属于受限的资产？请各位指点一下

回答人：chenyiwei
工会是独立的法人，工会的财产与企业的财产应明确区分。属于工会的银行存款和其他资产不列入企业的账簿和报表。

提问人：一笔画江南 时间：2019-01-14 17:19:06
“*有限责任公司食堂”这样的账户需要函证吗？

回答人：chenyiwei
需要。

提问人：407543742 时间：2019-02-21 14:36:34
请教各位，企业的组织部的账户需要函证吗?

回答人：chenyiwei
以党委、工会名义开立的账户，其中的存款不是企业的财产，不需并入企业报表。所以无需将这部分账户列入函证的范围。

提问人：彬 0203 时间：2019-03-27 17:11:20
请教陈版，以工会的材料开立的工会账户在企业的已开立银行账户清单上列示，这种情况下此工会账户是否需要函证呐？？

回答人：chenyiwei
明确为工会账户的，无需函证。